【裁判字號】    97,訴,3753
【裁判日期】    971022
【裁判案由】    毒品危害防制條例
【裁判全文】
臺灣臺中地方法院刑事判決              97年度訴字第3753號
公  訴  人  臺灣臺中地方法院檢察署檢察官
被      告  乙○○
上列被告因毒品危害防制條例案件，經檢察官提起公訴（97年度
毒偵字第4443號），被告就被訴事實為有罪之陳述，經本院合議
庭裁定由受命法官獨任進行簡式審判程序，並判決如下：
    主    文
乙○○施用第一級毒品，累犯，處有期徒刑拾月。又施用第二級
毒品，累犯，處有期徒刑肆月。應執行有期徒刑壹年壹月。
    犯罪事實
一、乙○○前於民國83年間因違反麻醉藥品管理條例及肅清煙毒
    條例案件，經臺灣臺北地方法院及本院分別以83年度訴緝字
    第222 號及83年度訴字第2194號判決判處有期徒刑4 月、3
    年1 月確定，並經本院以83年度聲字第3289號裁定其應執行
    有期徒刑3 年1 月確定，俟於84年12月27日假釋出監後，又
    於86年間因違反肅清煙毒條例等案件，經臺灣高等法院臺中
    分院以86年度上訴字第1162號判決判處有期徒刑8 月、3 月
    ，應執行有期徒刑10月確定，並撤銷前開假釋，入監執行前
    開撤銷假釋殘刑1 年5 月18日及接續執行上開有期徒刑後，
    於90 年12 月16日縮短刑期假釋出監，甫於92年7 月12日保
    護管束期滿，未經撤銷假釋，而均視為執行完畢。復於95年
    間因施用毒品案件，經本院以95年度聲字第743 號裁定觀察
    、勒戒後，認有繼續施用傾向，再依本院95年度毒聲字第96
    9 號裁定令入戒治處所施以強制戒治，於96年6 月15日強制
    戒執行完畢釋放，並經臺灣臺中地方法院檢察署檢察官以95
    年度戒毒偵字第2665號為不起訴處分確定。詎其仍不知悔改
    ，於上開強制戒治執行完畢釋放後5 年內，猶基於施用第一
    級毒品海洛因之犯意，於97年5 月29日晚上某時，在桃園縣
    中壢市某路旁，以將第一級毒品海洛因摻入香菸內點火燃燒
    吸食其霧氣之方式，施用第一級毒品海洛因1 次。另基於施
    用第二級毒品甲基安非他命之犯意，於上揭時、地，以將第
    二級毒品甲基安非他命置入玻璃球內燒烤吸食其煙霧之方式
    ，施用第二級毒品甲基安非他命1 次。嗣於97年5 月31日晚
    間11時30分許，為警在桃園縣中壢市○○街269 號之「麗莊
    汽車旅館」為警臨檢查獲，並經其同意採尿送驗，檢驗結果
    呈嗎啡及甲基安非他命陽性反應，始悉上情。
二、案經桃園縣政府警察局中壢分局報請臺灣桃園地方法院檢察
    署呈請臺灣高等法院檢察署檢察長核轉臺灣臺中地方法院檢
    察署檢察官偵查起訴。
    理  由
一、本件被告乙○○所犯係死刑、無期徒刑、最輕本刑為3 年以
    上有期徒刑以外之罪，其於準備程序就被訴事實為有罪之陳
    述，經本院告知簡式審判程序之旨，並聽取其與檢察官之意
    見後，認無不得或不宜改依簡式審判程序進行之情事，依刑
    事訴訟法第273 條之1 第1 項規定，裁定進行簡式審判程序
    ，合先敘明。
二、上開犯罪事實，業據被告於本院準備程序、審理中坦承不諱
    （見本院卷第14、18頁），且被告於97年6 月1 日凌晨1 時
    許為員警所採集之尿液，經送檢驗之結果，確呈嗎啡、甲基
    安非他命陽性反應，有臺灣科技檢驗股份有限公司97年7 月
    8 日編號CH/2008/60572 號號濫用藥物尿液檢驗報告、桃園
    縣政府警察局中壢分局被採尿人姓名編號對照表各1 份附卷
    可稽（見偵查卷第35、59頁）；又依文獻記載，施用海洛因
    後24小時內經由尿液排出之量可達使用劑量之80% ，該種毒
    品於尿液中排出之最長時限，受施用劑量、施用方式、個人
    體質及代謝情況等因素影響，因個案而異，一般可檢出之最
    長時間為海洛因服用後2 至4 天；而施用甲基安非他命後24
    小時內，約有施用劑量之70% 由尿中排出，該毒品於尿液中
    排出之最長時限，受施用劑量、施用方式、個人體質及代謝
    情況等因素影響，因個案而異，一般可檢出之最長時間為甲
    基安非他命1 至5 天等情，業經行政院衛生署管制藥品管理
    局90年5 月4 日管檢字第93902 號函釋明確，顯見被告之自
    白核與事實相符，應堪採信。本案事證明確，被告施用第一
    級毒品海洛因、第二級毒品甲基安非他命各1 次之犯行，洵
    堪認定。
三、按觀察、勒戒或強制戒治執行完畢釋放後，5 年內再犯毒品
    危害防制條例第10條施用毒品之罪者，應依法追訴，同條例
    第23條第2 項定有明文。本件被告前於95年間因施用毒品案
    件，經本院以95年度毒聲字第743 號裁定送觀察、勒戒後，
    認有繼續施用毒品之傾向，經本院以95年度毒聲字第969 號
    裁定令入戒治處所施以強制戒治，於96年6 月15日強制戒治
    執行完畢釋放，並經臺灣臺中地方法院檢察署檢察官以95年
    度戒毒偵字第2665號為不起訴處分確定，有臺灣臺中地方法
    院檢察署刑案資料查註紀錄表、全國施用毒品案件紀錄表及
    臺灣高等法院被告前案紀錄表各1 份在卷可參。是被告於上
    開強制戒治執行完畢釋放後，5 年內再犯本件施用毒品之罪
    ，依前開法條之規定，應依法追訴，本院自得依法論罪科刑
    。
四、按海洛因係毒品危害防制條例第2 條第2 項第1 款所稱之第
    一級毒品，甲基安非他命係同條項第2 款所稱之第二級毒品
    ，均不得非法持有、施用。核被告所為，係犯毒品危害防制
    條例第10條第1 項之施用第一級毒品罪及同條第2 項之施用
    第二級毒品罪。又其持有第一、二級毒品後進而施用，其持
    有之低度行為，應為施用之高度行為所吸收，不另論罪。被
    告所犯前開施用第一、二級毒品2 罪間，犯意各別、行為互
    殊，自應分論併罰。又其於83年間因違反麻醉藥品管理條例
    及肅清煙毒條例案件，經臺灣台北地方法院及本院分別以83
    年度訴緝字第222 號及83年度訴字第2194號判決判處有期徒
    刑4 月及3 年1 月確定，並經本院以83年度聲字第3289號裁
    定其應執行有期徒刑3 年1 月確定，於84年12月27日假釋出
    監後，又於86年間因違反肅清煙毒條例等案件，經臺灣高等
    法院臺中分院以86年度上訴字第1162號判決判處有期徒刑8
    月、3 月，應執行有期徒刑10月確定，並撤銷前開假釋，入
    監執行前開撤銷假釋殘刑1 年5 月18日及接續執行上開有期
    徒刑後，再於90年12月16日縮短刑期假釋出監，於92年7 月
    12日保護管束期滿，未經撤銷假釋，均視為執行完畢，有臺
    灣臺中地方法院檢察署刑案資料查註紀錄表、臺灣高等法院
    被告前案紀錄表各1 份在卷可憑，其於刑之執行完畢後5 年
    內故意再犯本件有期徒刑以上之2 罪，均為累犯，應各依刑
    法第47條第1 項規定，加重其刑。爰審酌被告於經觀察、勒
    戒及強制戒治後，仍未能戒絕其毒癮而再次施用毒品，足證
    前開保安處分措施已難矯治其惡性，惟念其於犯罪後坦承犯
    行及所犯為自戕行為，暨考量其施用毒品之方式等一切情狀
    ，分別量處如主文所示之刑，並定其應執行之刑，以示懲儆
    。
據上論斷，應依刑事訴訟法第273 條之1 第1 項、第299 條第1
項前段，毒品危害防制條例第10條第1 項、第2 項，刑法第11
條前段、第47條1 項、第51條第5 款，判決如主文。
本案經檢察官甲○○到庭執行職務。
中    華    民    國    97    年    10    月    22    日
                  刑事第十七庭  法  官  廖純卿
上正本證明與原本無異。
如不服本判決，應於收受送達後10日內向本院提出上訴書狀（應
敘述具體理由並附繕本）。
上訴書狀如未敘述理由，應於上訴期間屆滿後20日內補提理由書
於本院。
                                書記官  童秉三
中    華    民    國    97    年    10    月    22    日
附錄本案論罪科刑法條全文：
毒品危害防制條例第10條
施用第一級毒品者，處 6 月以上 5 年以下有期徒刑。
施用第二級毒品者，處 3 年以下有期徒刑。


司法院資訊處製作；財團法人民間司法改革基金會備份。
